【裁判字號】    97,抗,204
【裁判日期】    970605
【裁判案由】    聲請押
【裁判全文】
臺灣高等法院臺南分院刑事裁定  九十七年度抗字第二０四號
抗告人
即被告  甲○○
                （在臺灣嘉義看守所羈押中）
        丙○○
                （在臺灣嘉義看守所羈押中）
        乙○○
                （在臺灣嘉義看守所羈押中）
上列抗告人因聲請羈押案件，不服臺灣嘉義地方法院中華民國九
十七年五月二十一日裁定（九十七年度訴字第一八九號），提起
抗告，本院裁定如下：
    主    文
抗告駁回。
    理    由
壹、抗告人丙○○、乙○○部份：
一、按抗告期間，除有特別規定外，為五日，自送達裁定後起算
    ，刑事訴訟法第四百零六條前段定有明文。應於法定期間內
    為訴訟行為之人，其住所、居所或事務所不在法院所在地者
    ，計算該期間時，應扣除其在途之期間，刑事訴訟法第四百
    十九條準用第六十六條第一項。又提起抗告，應以抗告書狀
    ，敘述抗告之理由，提出於原審法院為之，刑事訴訟法第四
    百零七條亦有明文規定。是於抗告時，當事人是否在管轄法
    院所在地，係以原審法院所在地為判斷標準（最高法院二十
    七年上字第二０三六號判例參照）。
二、本件抗告人丙○○、乙○○因違反槍砲彈藥刀械管制條例等
    案件，經原審法院於民國（下同）九十七年五月二十一日裁
    定應予羈押並禁止接見及通信後，並於九十七年五月二十一
    日當庭將押票送達丙○○、乙○○收受，有附卷之送達證書
    可稽。抗告人不服原審羈押裁定，應於五日內向原審法院提
    出抗告（在押無在途期間可以扣除），即丙○○、乙○○之
    抗告期間應自九十七年五月二十一日之翌日起算五日，至九
    十七年五月二十六日（星期一）屆滿，丙○○、乙○○遲至
    九十七年五月二十八日始向原審法院提出抗告，有抗告人所
    提刑事抗告狀（抗告人誤載為聲請狀）原審收狀登記章之日
    期在卷可憑。是本件抗告人丙○○、乙○○之抗告業已逾越
    法定抗告期間，其抗告顯屬違背法律上程式，自非合法，應
    予駁回。
貳、抗告人甲○○部份：
一、抗告意旨略以：被告甲○○自警偵程序迄原審審理時，就分
    別持有槍彈、妨害自由、傷害毀損等犯罪事實，均坦承不諱
    ，且於九十六年七月八日自首到案後，即經檢察官聲請羈押
    禁見獲准，直至羈押期滿始遭釋放迄今，檢察官則依抗告人
    在羈押禁見無勾串共犯或證人之虞情況下所查獲證據提起公
    訴，而抗告人就被訴持有槍彈重罪部份，已大部分供承在卷
    ，是於九十七年五月二十一日原審第一次開庭審理時，焉仍
    有勾串共犯或證人之虞。又原審以「其餘共犯在逃仍尚未到
    案」為羈押理由，然抗告人既就持有槍彈部份之犯行坦承在
    案，姑不論「其餘共犯」是否尚在偵查，已有疑義，若已在
    偵查或已無查緝可能，則抗告人豈有需勾串共犯或證人，而
    有羈押必要。縱令原審已掌握有「其餘共犯」資訊，則在抗
    告人業已供承犯行情形下，焉能在未提供檢察官偵查情況下
    ，為追查「其餘共犯」，先行羈押抗告人。為此，提起抗告
    云云。
二、按被告經法官訊問後，認為犯罪嫌疑重大，有事實足認為有
    湮滅、偽造、變造證據或勾串共犯或證人之虞者，得羈押之
    ，刑事訴訟法第一百零一條第一項第二款定有明文。又羈押
    乃為保全證據，或保全刑事程序得以順利進行，或擔保國家
    刑罰權之執行，其目的不在確認被告的罪責與刑罰問題，而
    在於判斷有無保全之必要的問題，故法院須審查者，應為被
    告犯罪嫌疑是否重大，及有無賴此保全偵、審程序進行或執
    行之必要，是關於羈押原因之判斷，適用自由證明程序，而
    非嚴格證明程序，易言之，即由檢察官提出之證據及調查之
    結果，已足使法院對被告犯行產生「很有可能如此」之心證
    程度，即為已足，而非必證明至「確實如此」之程度，始認
    合乎羈押要件。
三、經查，本件被告甲○○因涉犯違反槍砲彈藥刀械管制條例案
    件，經原審訊問後，認被告犯罪嫌疑重大，且有事實足認為
    有勾串共犯或證人之虞，符合刑事訴訟法第一百零一條第一
    項第二款之要件，而有羈押之必要，於九十七年五月二十一
    日執行羈押在案。至抗告意旨以：抗告人甲○○業已坦承犯
    行，且於偵查中經羈押禁見，檢察官並於抗告人甲○○無勾
    串共犯或證人之虞情況下，偵查終結並提起公訴，則抗告人
    於原審審理時，焉仍有勾串共犯或證人之虞云云。惟抗告人
    甲○○固坦承其涉案部份之犯罪事實，然就其餘共犯犯罪情
    節，仍未臻明確，全部犯罪情節尚待調查釐清，並審酌抗告
    人與其餘共犯間有利害關係或人情壓力，彼此間有互相推諉
    或迴護之虞，而影響犯罪事實之認定，自足認有勾串共犯或
    證人之虞，而有羈押必要。是抗告人甲○○辯稱：其已坦承
    犯行，無羈押必要云云，非有理由。抗告意旨另以：縱令原
    審已掌握有「其餘共犯」資訊，則在抗告人業已供承犯行情
    形下，焉能在未提供檢察官偵查情況下，為追查「其餘共犯
    」，先行羈押抗告人云云。惟羈押被告之目的，其本質在於
    確保訴訟程序得以順利進行、或為確保證據之存在與真實、
    或為確保嗣後刑罰之執行，故而被告有無羈押之必要，法院
    僅須審查被告犯罪嫌疑是否重大、有無羈押原因、以及有無
    賴羈押以保全偵審或執行之必要即可，而非偵查犯罪、認定
    犯罪事實，以確定被告罪刑。是抗告人認原審在為追查共犯
    情形下，未提供檢察官偵查即予以羈押抗告人，顯有誤解，
    不足採信。
四、綜上所述，原審以抗告人甲○○不惟犯罪嫌疑重大，亦有羈
    押原因及必要，而予以羈押，本院經核原審裁定，並無不當
    。抗告人甲○○提起抗告，為無理由，應予以駁回。
、據上論斷，應依刑事訴訟法第四百零八條前段、第四百十二
    條，裁定如主文。
中    華    民    國    97    年    6    月     5     日
                    刑事第一庭審判長法官  黃  崑  宗
                                    法官  王  明  宏
                                    法官  蔡  長  林
以上正本證明與原本無異。
不得再抗告。
                                  書記官  李  培  薇
中    華    民    國    97    年    6    月     5     日


司法院資訊處製作；財團法人民間司法改革基金會備份。
